【裁判字號】    92,訴,2629
【裁判日期】    921128
【裁判案由】    毒品危害防制條例
【裁判全文】
臺灣高雄地方法院刑事判決                        九十二年度訴字第二六二九號
    公  訴  人  臺灣高雄地方法院檢察署檢察官
    被      告  乙○○
右列被告因違反毒品危害防制條例案件，經檢察官提起公訴（九十二年度毒偵緝字第
五０一號），被告於本院準備程序進行中，就被訴事實為有罪之陳述，經本院告知簡
式審判程序意旨，並聽取公訴人及被告之意見後，本院合議庭裁定依簡式審判程序審
理，本院判決如左：
    主  文
乙○○連續施用第一級毒品，累犯，處有期徒刑拾月。
    事  實
一、乙○○曾於民國（下同）八十六年間因違反肅清煙毒條例案件，經本院以八十六
    年度訴字第二六九一號判決判處有期徒刑三年二月確定，於八十八年十一月九日
    假釋付保護管束出獄，刑期至八十九年七月二十三日屆滿執行完畢，復於八十九
    年間因施用毒品案件，經本院以八十九年度毒聲字第七七二八號裁定送觀察、勒
    戒後，認有繼續施用毒品之傾向，又以八十九年度毒聲字第八四八七號裁定令入
    戒治處所施以強制戒治一年，後於戒治執行期間，本院以九十年度毒聲字第一九
    四二號裁定停止戒治付保護管束，惟於停止戒治期間，乙○○又因違反保護管束
    應遵守事項情節重大，經本院再以九十年度毒聲字第六五四一號裁定撤銷停止戒
    治，繼續執行強制戒治期滿後，經台灣高雄地方法院檢察署檢察官於九十一年九
    月三日，以九十一年度戒毒偵字第八三四號不起訴處分確定。詎其仍不知悔改，
    明知海洛因業經公告列為毒品危害防制條例第二條第二項之第一級毒品，不得非
    法持有、施用，竟基於施用第一級毒品之概括犯意，於九十二年一月份某日起至
    九十二年二月十日下午七時二十分許回溯二十四小時之某時止，在高雄縣大社鄉
    ○○村○○路六十號之住處或同縣鄉之不詳公園內，以將海洛因粉末摻入香菸內
    吸食之方式，連續施用第一級毒品海洛因數次，嗣於九十二年二月十日經警通知
    至高雄縣鳳山市○○路○段一八八號鳳山採尿室採尿送驗，檢驗出尿液呈嗎啡陽
    性反應始知上情。
二、案經高雄縣政府警察局仁武分局報請台灣高雄地方法院檢察署檢察官偵查起訴。
    理  由
一、本件被乙○○所犯係死刑、無期徒刑、最輕本刑為三年以上有期徒刑以外之罪，
    其於準備程序就前揭被訴事實為有罪之陳述，經受命法官告知簡式審判程序之旨
    ，並聽取其與公訴人之意見後，本院認無不得或不宜改依簡式審判程序進行之處
    ，爰依刑事訴訟法第二百七十三條之一第一項、第二百八十四條之一，裁定本件
    由受命法官獨任進行簡式審判程序，合先敘明。
二、右揭事實，業據被告乙○○於本院審理時自白不諱，而其為警通知所採取之尿液
    ，經送請台灣檢驗科技股份有限公司檢驗，認嗎啡呈陽性反應，有該公司濫用藥
    物尿液檢驗報告及列管毒品人口尿液檢體採集送驗紀錄表各一紙在卷可稽。而海
    洛因施用入人體後水解還原成嗎啡，再循嗎啡之代謝方式排出體外，百分之八十
    以上於投與後二十四小時內自尿液排出，已據行政院衛生署藥物食品檢驗局（73
    ）藥檢壹字第０三０二二一號、（80）藥檢壹字第０七一二號函說明綦詳。足徵
    被告前開曾連續施用第一級毒品海洛因之自白核與事實相符，堪認可採。又被告
    前於八十九年間因施用毒品案件，經本院以八十九年度毒聲字第七七二八號裁定
    送觀察、勒戒後，認有繼續施用毒品之傾向，又以八十九年度毒聲字第八四八七
    號裁定令入戒治處所施以強制戒治一年，後於戒治執行期間，本院以九十年度毒
    聲字第一九四二號裁定停止戒治付保護管束，惟於停止戒治期間，被告又因違反
    保護管束應遵守事項情節重大，經本院再以九十年度毒聲字第六五四一號裁定撤
    銷停止戒治，繼續執行強制戒治期滿後，經台灣高雄地方法院檢察署檢察官於九
    十一年九月三日，以九十一年度戒毒偵字第八三四號不起訴處分確定之事實，有
    該不起訴處分書、高等法院被告全國前科紀錄表及台灣高雄地方法院檢察署刑案
    資料查註紀錄表各一紙附卷可參，從而其於前開不起訴處分後，五年內再犯本件
    施用毒品罪，事證明確，被告上開犯行洵堪認定。
二、查海洛因屬毒品危害防制條例第二條第二項所稱之第一級毒品，不得持有、施用
    。被告竟持之以施用，核其所為，係犯毒品危害防制條例第十條第一項之施用第
    一級毒品罪。被告先後數次施用海洛因之犯行，時間緊接、手法及罪名均同，顯
    係基於概括犯意而為之，為連續犯，應論以一罪。又其施用第一級毒品前後持有
    該毒品之低度行為，應分別被其施用之高度行為所吸收，不另論罪。又被告曾於
    八十六年間因違反肅清煙毒條例案件，經本院以八十六年度訴字第二六九一號判
    決判處有期徒刑三年二月確定，於八十八年十一月九日假釋付保護管束出獄，刑
    期至八十九年七月二十三日屆滿執行完畢等情，可觀前開卷附台灣高等法院被告
    全國前科紀錄表及台灣高雄地方法院檢察署刑案資料查註紀錄表自明，其於五年
    之內，再犯本件最重本刑為有期徒刑以上之罪，為累犯，應依刑法第四十七條之
    規定加重其刑。審酌被告前有施用毒品之不良素行，歷經觀察、勒戒及強制戒治
    程序後，仍未能徹底戒絕毒品，顯見意志不堅，且有失政府制定毒品危害防制條
    例之立法美意，本不宜寬貸，惟念其施用毒品乃自戕一己之身體健康，尚未害及
    他人，且犯後已坦承犯行，態度良好等一切情狀，量處如主文所示之刑。
三、又公訴人起訴事實雖僅敘及被告於九十二年二月十日下午七時二十分許回溯二十
    四小時內之某時施用海洛因毒品一次之犯行，惟其餘被告連續施用毒品之犯行部
    分，既經其自承在卷甚明（見本院九十二年十一月二十七日訊問筆錄），且與公
    訴人起訴之犯罪事實有連續犯之裁判上一罪關係，應為起訴效力所及，自在本院
    所得審理之範圍，併此敘明。
據上論斷，應依刑事訴訟法第二百九十九條第一項前段、第二百七十三條之一第一項
、第二百八十四條之一，毒品危害防制條例第十條第一項、第二十三條第二項、刑法
第十一條前段、第五十六條、第四十七條，判決如主文。
本案經檢察官甲○○到庭執行職務。
中      華      民      國      九十二    年    十一    月    二十八    日
                                  臺灣高雄地方法院刑事庭
                                      法  官    黃宗揚
右正本證明與原本無異。
如不服本判決，應於判決送達後十日內，向本院提出上訴狀。
                                      書記官    陳掌珠
中      華      民      國      九十二    年    十一    月    二十八    日
附錄本案判決論罪科刑法條：
毒品危害防制條例第十條第一項：
施用第一級毒品者，處六月以上五年以下有期徒刑。


司法院資訊處製作；財團法人民間司法改革基金會備份。
